【裁判字號】    97,訴,41
【裁判日期】    970131
【裁判案由】    違反毒品危害防制條例
【裁判全文】
臺灣嘉義地方法院刑事判決                97年度訴字第41號
公  訴  人  臺灣嘉義地方法院檢察署檢察官
被      告  甲○○
上列被告因違反毒品危害防制條例案件，經檢察官提起公訴（九
十六年度毒偵字第一五九四號），本院合議庭裁定由受命法官以
簡式程序進行審理，判決如下：
    主  文
甲○○施用第一級毒品，處有期徒刑捌月。又施用第二級毒品，
處有期徒刑參月。應執行有期徒刑拾月。
    事  實
一、甲○○前於民國九十四年間因違反毒品危害防制條例，經臺
    灣雲林地方法院以九十四年度毒聲字第三十號裁定令入勒戒
    處所施以觀察、勒戒後，認無繼續施用毒品之傾向，於九十
    四年五月十一日執行完畢釋放。詎仍不知悛悔，於上開觀察
    、勒戒執行完畢五年內，另起施用第一級毒品之犯意，於九
    十六年八月三日上午九時許，在雲林縣水林鄉○○村○○○
    路一一五號前之土地公廟內，以將海洛因摻水再使用針筒注
    射之方式，施用第一級毒品海洛因乙次。又另基於施用第二
    級毒品之犯意，於九十六年七月三十一日下午四時至五時許
    ，在雲林縣北港鎮南陽國小內之廁所，以將甲基安非他命燒
    烤後再吸用所產生煙霧之方式，施用甲基安非他命乙次。嗣
    於九十六年八月三日上午九時三十分許，在雲林縣水林鄉○
    ○村○○○路一一五號前之土地公廟內為警查獲，而於同日
    得甲○○同意採其尿液送驗，其結果初驗呈鴉片類陽性反應
    及安非他命類陽性反應，確認檢驗呈可待因陽性及嗎啡陽性
    反應、安非他命為 67ng/ml、甲基安非他命則為370ng/ml，
    始查知上情。
二、案經雲林縣警察局北港分局報請臺灣雲林地方院檢察署檢察
    官呈請臺灣高等法院臺南分院檢察署檢察長令轉臺灣嘉義地
    方法院檢察署檢察官偵查起訴。
    理  由
一、訊據被告甲○○對於上開事實均坦承不諱（見本院卷第17頁
    、第23頁、第25頁）；參以於九十六年八月三日被告為警查
    獲後得被告同意採其尿液送驗，其結果初驗呈鴉片類陽性反
    應及安非他命類陽性反應，確認檢驗呈可待因陽性及嗎啡陽
    性反應（按施用海洛因後，經人體之水解代謝作用，會呈嗎
    啡陽性反應）、安非他命為67ng/ml、甲基安非他命則為370
    ng/ml等情，有臺灣檢驗科技股份有限公司濫用藥物尿液檢
    驗報告、雲林縣警察局北港分局查獲煙毒嫌犯尿液送檢真實
    姓名對照表各乙紙（見九十六年毒偵字第一五九四號偵查卷
    第12頁、第13頁）在卷可稽，均足資擔保被告於本院審理時
    所為之上開任意性自白確與事實相符，應堪採信。而被告前
    於九十四年間因違反毒品危害防制條例，經臺灣雲林地方法
    院以九十四年度毒聲字第三十號裁定令入勒戒處所施以觀察
    、勒戒後，認無繼續施用毒品之傾向，於九十四年五月十一
    日執行完畢釋放等情，有其臺灣高等法院被告前案紀錄表乙
    份在卷可憑，是被告上開於觀察、勒戒執行完畢釋放後五年
    內再犯本件施用海洛因及甲基安非他命毒品之犯行，至堪認
    定，應依法論科。
二、按海洛因、甲基安非他命分別屬毒品危害防制條例所定之第
    一級、第二級毒品，故核被告甲○○所為，係犯毒品危害防
    制條例第十條第一項、第二項之施用第一級、第二級毒品罪
    ；其施用前持有海洛因及施用前持有甲基安非他命之低度行
    為，均為施用之高度行為所吸收，均不另論罪。而被告所犯
    上開二罪，罪名互異，犯意各別，應分論併罰。至公訴意旨
    認被告上開犯行構成累犯云云，固非無見，然被告前於九十
    四年間及九十五年間因違反毒品危害防制條例案件，經臺灣
    雲林地方法院以九十四年度訴字第五０二號及九十五年度訴
    字第五一八號分別判處有期徒刑八月及有期徒刑七月確定，
    於九十六年三月十九日縮短刑期假釋出監，然於假釋期間復
    因違反保護管束應遵守事項情節重大，經撤銷其假釋等情，
    有其臺灣高等法院被告前案紀錄表乙份在卷可憑，是被告上
    開有期徒刑尚未執行完畢，故本件犯行自不構成累犯，附此
    敘明。爰審酌被告前有搶奪、違反毒品危害防制條例前科之
    素行，國中肄業之智識程度，前曾因施用毒品而經觀察、勒
    戒程序，竟未思悔改，另起意再為上開施用毒品犯行，顯然
    缺乏禁絕毒害決心，並衡酌被告施用毒品之種類、次數，再
    考量施用毒品犯行係屬戕害自身健康之行為，尚未危害他人
    ，且被告於本院審理中能坦承犯行，其犯後態度尚稱良好等
    一切情狀，分別量處如主文所示之刑，並定其應執行刑，以
    資懲儆。
據上論斷，應依刑事訴訟法第二百七十三條之一第一項、第二百
九十九條第一項前段，毒品危害防制條例第十條第一項、第二項
，刑法第十一條前段、第五十一條第五款，判決如主文。
本案經檢察官陳則銘到庭執行職務。
中    華    民    國     97    年    1   月    31     日
                      刑事第一庭  法  官  曾宏揚
上列正本證明與原本無異。
如不服本判決，應於判決送達後十日內向本院提出上訴狀，上訴
書狀依法應敘述具體理由，如未敘述具體理由者，應於上訴期間
屆滿後二十日內補提理由書於本院（均應附繕本）。告訴人或被
害人如對於本判決不服者，應具備理由請求檢察官上訴，其上訴
期間之計算係以檢察官收受判決正本之日期為準。
中    華    民    國     97    年    1   月    31     日
                                  書記官  陳慶昀
附錄論罪科刑法條：
毒品危害防制條例第10條
施用第一級毒品者，處 6 月以上 5 年以下有期徒刑。
施用第二級毒品者，處 3 年以下有期徒刑。


司法院資訊處製作；財團法人民間司法改革基金會備份。
